臺灣橋頭地方法院刑事判決
111年度審交易字第632號
公  訴  人  臺灣橋頭地方檢察署檢察官
被      告  楊翔富



上列被告因過失傷害案件，經檢察官提起公訴（111年度偵字第7
553號），本院判決如下：
    主  文
本件公訴不受理。
    理  由
一、公訴意旨如起訴書所載（如附件）。
二、按告訴乃論之罪，告訴人於第一審辯論終結前，得撤回告訴
    ，又其告訴經撤回者，法院應諭知不受理之判決，並得不經
    言詞辯論為之，刑事訴訟法第238條第1項、第303條第3款、
    第307條分別定有明文。本件被告楊翔富因過失傷害案件，
    經檢察官提起公訴，認其涉犯刑法第284條前段之過失傷害
    罪，依同法第287條前段規定須告訴乃論，茲據被告與告訴
    人莊陳阿衛調解成立，告訴人於本院第一審辯論終結前，具
    狀撤回告訴，有調解筆錄、撤回告訴聲請狀各1份在卷可參
    ，依照前開法條之規定，本件自應諭知不受理，並不經言詞
    辯論為之。
三、據上論斷，應依刑事訴訟法第303條第3款、第307條，判決
    如主文。
中　　華　　民　　國　　111 　年　　9 　　月　　19　　日
                  刑事第五庭    法  官  黃逸寧
以上正本證明與原本無異。
如不服本判決應於收受送達後20日內向本院提出上訴書狀，並應
敘述具體理由；如未敘述上訴理由者，應於上訴期間屆滿後20日
內向本院補提理由書（均須按他造當事人之人數附繕本）「切勿
逕送上級法院」。
中　　華　　民　　國　　111 　年　　9 　　月　　20　　日
　　　　　　　　　　　　　　 　 書記官  鄭珓銘
附件：
臺灣橋頭地方檢察署檢察官起訴書
                                     111年度偵字第7553號
　　被　　　告　楊翔富　男　21歲（民國00年0月0日生）
　　　　　　　　　　　　住○○市○鎮區○○○路000巷0號
　　　　　　　　　　　　居高雄市○鎮區○○路00巷0號11樓
　　　　　　　　　　　　國民身分證統一編號：Z000000000號
上列被告因過失傷害案件，已經偵查終結，認應提起公訴，茲將
犯罪事實及證據並所犯法條分敘如下：
　　　　犯罪事實
一、楊翔富於民國110年9月17日10時50分許，駕駛車牌號碼000-
    0000號自用小貨車，沿高雄市彌陀區文安路東往西行駛至該
    路段與文安路5巷口時，本應注意車前狀況，並隨時採取必
    要之安全措施，且後車與前車之間應保持隨時可以煞停之距
    離，而依當時天候晴、日間自然光線、柏油路面乾燥無缺陷
    、道路無障礙物及視距良好等情，客觀上應無不能注意之情
    事發生，竟疏未注意及此而貿然前行，其前車頭不慎碰撞同
    向前方由莊陳阿衛所騎乘，於該路口減速欲左轉文安路5巷
    之電動自行車，致莊陳阿衛人車倒地，因而受有右側遠端鎖
    骨骨折、胸部挫傷、骨折、頭部外傷、頭部血腫等傷害。
二、案經莊陳阿衛訴由高雄市政府警察局岡山分局報告偵辦。
　　　　證據並所犯法條
一、證據清單與待證事實：
編號 證 據 名 稱　　　　　 待 證 事 實　　　　　 一 被告楊翔富於警詢及偵查中之供述 坦承於上開時、地駕駛自用小貨車與告訴人莊陳阿衛所騎乘之電動自行車發生交通事故之事實，惟辯稱：我反應不及，我沒有過失云云 二 告訴人莊陳阿衛於警詢及偵查中之指訴 全部犯罪事實 三 道路交通事故現場圖、道路交通事故調查報告表㈠㈡-1、道路交通事故初步分析研判表各1份、道路交通事故談話紀錄表、道路交通事故肇事人自首情形紀錄表各2份、現場照片38張 車禍發生經過及現場情形 四 高雄市立岡山醫院（委託秀傳醫療社團法人經營）診斷證明書1紙 證明告訴人受有如犯罪事實欄所載傷害之事實 
二、核被告所為，係犯刑法第284條前段之過失傷害罪嫌。
三、依刑事訴訟法第251條第1項提起公訴。
　　此　致
臺灣橋頭地方法院
中　　華　　民　　國　 111　　年　　6 　　月　　14　　日
                              檢　察　官  靳 隆 坤
本件正本證明與原本無異
中　　華　　民　　國　 111　　年　　6 　　月　　17　　日
                              書  記  官  孫 志 偉
附錄本案所犯法條全文
中華民國刑法第284條
因過失傷害人者，處 1 年以下有期徒刑、拘役或 10 萬元以下
罰金；致重傷者，處 3 年以下有期徒刑、拘役或 30 萬元以下
罰金。